【裁判字號】    97,訴,367
【裁判日期】    971113
【裁判案由】    毒品危害防制條例
【裁判全文】
臺灣宜蘭地方法院刑事判決               97年度訴字第367號
公  訴  人  臺灣宜蘭地方法院檢察署檢察官
被      告  乙○    32歲民.
選任辯護人  簡坤山律師
上列被告因毒品危害防制條例案件，經檢察官提起公訴（97年度
偵字第544號），本院判決如下：
    主  文
乙○無罪。
    理  由
壹、公訴意旨略以：
一、被告乙○基於轉讓禁藥即第二級毒品安非他命（下稱安非他
    命）之犯意，(一)於民國96年10月間某日，在宜蘭縣宜蘭市中
    山橋，轉讓安非他命約0.1公克、0.2公克供丙○○施用；(二)
    另於96年10月19日下午某時，在宜蘭縣宜蘭市○○路47巷2
    號2樓甲○○住處，轉讓安非他命約0.2公克給甲○○施用。
二、被告基於販賣安非他命之犯意，(一)於96年9月底、10月初某
    日，在宜蘭市○○路底，以新台幣（下同）10,000元之價格
    ，販賣安非他命4公克給甲○○；(二)另自96年10月初某日起
    ，至96年11月5日甲○○為警查獲止，在甲○○前開住處，
    販賣安非他命給甲○○約2、3次，每次約1、2千元。
三、被告基於販賣第一級毒品海洛因（下稱海洛因）之犯意，於
    96 年10月中旬某日，在宜蘭市某處，以約1萬7之價格販賣
    海洛因給甲○○，因認被告涉有藥事法第83條第1項轉讓禁
    藥罪嫌、毒品危害防制條例第4條第1項販賣海洛因罪嫌、同
    條例第4條第2項販賣安非他命罪嫌。
貳、程序部分：
一、按被告以外之人於審判外之言詞或書面陳述，除法律有規定
    者外，不得作為證據，刑事訴訟法第159條第1項定有明文。
    本件關於證人甲○○、丙○○於警訊中之陳述，均係被告以
    外之人於審判外之言詞陳述，為傳聞證據，且被告之辯護人
    就上開供述之證據能力於本院準備及審理程序中均提出爭執
    ，復查無得例外取得證據能力之法律依據，應認無證據能力
    ，不得採為認定被告有罪之證據。
、實體部分：
一、公訴人認被告涉有上開轉讓安非他命、販賣安非他命及販賣
    海洛因犯行，係以丙○○、甲○○於偵查中證述為主要論據
    。訊據被告堅詞否認有上開犯行，並辯稱：丙○○是之前伊
    帶小孩去李詩琴家裡時候碰到1次，而甲○○本來不認識，
    是有1次在青果合作社時，丙○○與甲○○在那邊不知道幹
    嘛，丙○○就介紹甲○○給伊認識，平常伊與甲○○、丙○
    ○沒有交往等語。
二、按犯罪事實應依證據認定之，無證據不得認定其犯罪事實；
    另不能證明被告犯罪者，應諭知無罪之判決，刑事訴訟法第
    154條第2項、第301條第1項分別定有明文。又刑事訴訟法上
    認定犯罪事實所憑之證據，雖不以直接證據為限，間接證據
    亦包括在內，然而無論直接證據或間接證據，其為訴訟上之
    證明，須於通常一般之人均不致有所懷疑，而得確信其為真
    實之程度者，始得據為有罪之認定，惟採用間接證據時，必
    其所成立之證據，在直接關係上，雖僅足以證明他項事實，
    而採此他項事實，本於推理之作用，足以證明待證事項者，
    方為合法，若係憑空之推想，則尚非間接證據，且如未發現
    相當證據，或證據不足以證明，自不能以推測或擬制之方法
    ，以為裁判之基礎，最高法院分別著有76年台上字第4986
    號、32年上字第67號、40年台上字第86號判例可資參照。
三、經查：關於公訴意旨所稱被告轉讓安非他命，及販賣安非他
    命、海洛因犯行，係以證人丙○○前於偵查中證稱撥打行動
    電話號碼0000000000號與綽號「姐仔」之大陸地區女子聯絡
    後，自該大陸地區女子處取得安非他命，而該大陸地區女子
    即為本案被告等情（參見94年度偵字第544號卷【下稱偵卷
    】第10、11頁97年3月5日偵訊筆錄），及證人甲○○於偵查
    中亦證稱經由丙○○介紹，撥打行動電話號碼0000000000號
    與一大陸地區女子即本案被告聯絡後，向被告拿取安非他命
    ，及購買安非他命、海洛因等情（參見偵卷第5至7頁97年3
    月5日偵訊筆錄）。嗣於本院審理中，經證人丙○○、甲○
    ○與被告對質後，其2人均一致證稱被告與交付毒品之大陸
    地區女子不同等語（參見本院卷第65至72頁97年10月30日審
    判筆錄）。證人丙○○、甲○○2人於偵訊及本院審理中證
    述，對於交付之人真實身分，前後證述不一。且依證人丙○
    ○於偵訊中所稱綽號「姐仔」即為本案被告等語（參見偵卷
    第10 頁97年3月5日偵訊筆錄），與證人甲○○於偵訊中所
    稱本案被告與伊說的「阿姐」不同等語（參見偵卷第7頁97
    年3月5日偵訊筆錄）。再佐以證人丙○○、甲○○所提供該
    大陸地區女子之行動電話號碼0000000000號，除卷附該行動
    電話號碼通聯紀錄（參見偵卷第32至37頁），及與被告甲○
    ○持用之行動電話0000000000號之通話通訊監察譯文（參見
    警蘭偵字第0972100401號卷【下稱警卷】第18至21頁）外，
    上開行動電話申請名義人並非被告，故關於上開行動電話之
    真正持用人及證人甲○○之通話對象是否為被告一節，並無
    其他證據佐證。況證人甲○○因涉嫌販賣毒品案件為警查獲
    後，證人甲○○於警訊中所稱販賣毒品之大陸地區女子住所
    為宜蘭市○○路16巷30號1樓（參見警卷第16、17頁96年12
    月3日警訊筆錄），亦未有員警進一步在現場勘查，調查本
    案被告是否居住該處，或至該處搜索以查明相關販毒跡證。
    綜據上述，證人丙○○、甲○○所指交付毒品之人是否與本
    案被告同屬一人，以其2人於審理中之證述，與卷附行動電
    話0000000000號通訊監察譯文、通聯紀錄，均無積極證據證
    明，是公訴人所舉之證據，不足以證明被告確有上開轉讓安
    非他命、販賣安非他命、海洛因犯行。此外復查無任何積極
    證據，足認被告確有公訴人所指之犯行，不能證明被告犯罪
    ，依法應諭知無罪之判決。
據上論斷，應依刑事訴訟法第301條第1項，判決如主文。
本案經檢察官郭欣怡到庭執行職務
中    華    民    國    97    年    11    月    13    日
                  刑事第四庭審判長法  官  謝佩玲
                                  法  官  陳嘉年
                                  法  官  辜漢忠
以上正本證明與原本無異。
如不服本判決應於收受本判決後10日內向本院提出上訴書狀，並
應敘述具體理由。若未敘述理由者，應於上訴期間屆滿後20日內
向本院補提理由書狀(均須按他造當事人之人數附繕本)。
                                  書記官  許麗汝
中    華    民    國    97    年    11    月    14    日


司法院資訊處製作；財團法人民間司法改革基金會備份。
